最  高  行  政  法  院  裁  定
                                     100年度裁字第2663號
上  訴  人  楊木根
被 上訴 人  桃園縣政府地方稅務局
代  表  人  林延文
上列當事人間土地增值稅事件，上訴人對於中華民國100年8月12
日臺北高等行政法院100年度簡字第350號判決，提起上訴，本院
裁定如下：
    主  文
上訴駁回。
上訴審訴訟費用由上訴人負擔。
    理  由
一、按對於適用簡易程序之裁判提起上訴，須經本院許可。前項
    許可，以訴訟事件所涉及之法律見解具有原則性者為限，行
    政訴訟法第235條定有明文。所謂法律見解具有原則性，係
    指該訴訟事件所涉及之法律問題意義重大，而有加以闡釋之
    必要而言；如對行政命令是否牴觸法律所為之判斷，或就同
    類事件高等行政法院所表示之見解相互牴觸，有由本院統一
    法律上意見或確認其意見之必要情形屬之。此項上訴許可要
    件之「法律見解具有原則性」，與判決違背法令之不適用法
    規或適用法規錯誤係屬二事。
二、本件上訴人於民國99年4月15日向被上訴人申報99年4月14日
    立約買賣移轉坐落桃園縣平鎮市○○段5地號特定農業區農
    牧用地（下稱系爭土地），申請不課徵土地增值稅及按89年
    1月28日當期之公告現值為前次移轉現值課徵土地增值稅。
    案經被上訴人所屬中壢分局以99年5月4日桃稅壢增字第0990
    003760號函略以：系爭土地農業使用部分面積89.87平方公
    尺，部分土地為現有道路96.96平方公尺，核定系爭土地89.
    87平方公尺作農業使用部分，符合土地稅法第39條之2第1項
    規定，准予不課徵土地增值稅，餘道路部分，不符上述規定
    ，否准所請；另系爭土地於89年1月28日有部分面積為道路
    ，未作農業使用，核與土地稅法第39條之2第4項規定不符，
    遂否准按89年1月28日當期之公告現值為其前次移轉現值之
    申請，並核課土地增值稅合計241,372元。上訴人不服，申
    請復查，經被上訴人以99年10月18日桃稅法字第0990103682
    號復查決定書重行核定土地增值稅計新臺幣241,297元。上
    訴人仍不服，提起訴願，亦遭決定駁回，上訴人再不服，提
    起行政訴訟，亦經原審法院以100年度簡字第350號判決（下
    稱原審判決）駁回，上訴人猶未甘服，遂提起本件上訴。其
    上訴意旨略以：（一）對於桃園縣平鎮地政事務所於99年9
    月16日實地測量確認系爭土地供道路使用部分為96.93平方
    公尺，非道路部分為89.9平方公尺乙節，其與土地登記及土
    地地籍圖不符外，更與地籍圖之圖示不符而矛盾，足證該地
    政事務所之前後認定矛盾外，更足證該實地測量為非真實，
    其99年9月20日所作之複丈成果圖為非事實之制作。（二）
    原審判決未依事實而陷害處理與草率，更認不符法律要件之
    不法揣測，依法實難作為敗訴判決之理由與依據，實認有行
    政訴訟法第243條第1項判決不適用法規或是用不當之違背法
    令，與第2項第6款「判決不備理由或理由矛盾」之上訴理由
    。（三）按土地稅法第43條「依本法所為之登記有絕對效力
    」，故對該系爭土地複丈成果圖所謂被道路占用96.83平方
    公尺，有與登記之不符與矛盾，實難認其為真實，依法更不
    得作為敗訴判決之依據等語，為其論據。惟核其所陳上述理
    由，並無所涉及之法律見解具有原則性之情事。上訴人提起
    上訴，依首開規定及說明，不應許可，其上訴難謂合法，應
    予駁回。
三、據上論結，本件上訴為不合法。依行政訴訟法第249條第1項
    前段、第104條、民事訴訟法第95條、第78條，裁定如主文
    。
中    華    民    國    100   年    11    月    3     日
                    最高行政法院第五庭
                        審判長法官  黃  合  文
                              法官  鄭  忠  仁
                              法官  劉  介  中
                              法官  帥  嘉  寶
                              法官  陳  鴻  斌

以  上  正  本  證  明  與  原  本  無  異
中    華    民    國    100   年    11    月    3     日
                              書記官  王  福  瀛